# 企业所得税财务处理问题

提问人：denghaifu 时间：2015-01-02 18:20:04
公司 2014 年缴纳 2013 年的企业所得税， 2013 年计提金额不足，如 2013 年计提所得税费用 100 万，但汇算清缴后应交所得税为 150万，那么这多出来的 50 万是在本期计提，还是调整到上期计提，上期财务报表未经审计，

回答人：chenyiwei
参考《计学撮要 2011 》P388～ 391 ：会计估计变更和前期差错的区分。